臺灣高等法院臺中分院刑事裁定　　　　　 94年度抗字第678號
抗　告　人
即　受刑人　甲○○
上列抗告人因聲明異議案件，不服臺灣彰化地方法院中華民國94
年10月 4日裁定（94年度聲字第1675號）提起抗告，本院裁定如
下：
    主  文
抗告駁回。
    理  由
一、抗告意旨如附件抗告狀所載。
二、按受刑人或其法定代理人或配偶以檢察官執行之指揮為不當
    者，得向諭知該裁判之法院聲明異議，刑事訴訟法第 484條
    定有明文。次按裁判確定前犯數罪而併合處罰之案件，有二
    以上之裁判，應依刑法第51條規定定其應執行之刑時，最後
    事實審法院即應依據檢察官之聲請，以裁定定其應執行之刑
    ，並不因數罪中之一部分犯罪之刑業經執行完畢而有差異，
    至已執行之刑期，可在所定應執行之刑期中如數扣除，要屬
    另一問題，最高法院86年度台抗字第 488號裁定要旨可資參
    照。再按數罪併罰中之一罪，依刑法規定得易科罰金，若因
    與不得易科之他罪併合處罰結果而不得易科罰金時，原可易
    科部分所處之刑，自亦無庸為易科折算標準之記載，司法院
    大法官解釋第144號解釋文可按。
三、經查，本件抗告人即受刑人甲○○（下稱抗告人）先後於民
    國（下同）87年間及91年 9月13日，因違反臺灣地區與大陸
    地區人民關係條例案件及竊盜等案件，分別經本院及臺灣彰
    化地方法院（下稱彰化地院）判處有期徒刑一年及三月，各
    於91年10月9日及92年5月19日確定在案，上開二罪復經彰化
    地院以92年度聲字第1307號裁定定應執行有期徒刑一年一月
    確定；上開二罪固業於93年 1月22日因縮短刑期執行完畢，
    惟抗告人另於91年 9月17日因妨害公務案件，經彰化地院以
    93年度訴字第1248號判決判處有期徒刑三月，如易科罰金以
    三百元折算一日確定在案，有該刑事判決乙件及抗告人之刑
    案資料查註紀錄表一份在卷可按，其所犯妨害公務案之犯罪
    時間既在上開違反臺灣地區與大陸地區人民關係條例及竊盜
    等案件判決確定之前，揆諸首揭裁判意旨，自應依刑法第51
    條規定定其應執行之刑，並不因數罪中之一部分犯罪之刑業
    經執行完畢而有差異，且此部分亦經最高法院以94年度台抗
    字第 202號裁定定其應執行刑為有期徒刑一年三月確定在案
    ，有最高法院該刑事裁定乙件可參，是抗告人認上開三罪不
    得再合併定其應執行刑，已屬無據。又抗告人所犯前開妨害
    公務案件，雖經判處有期徒刑三月，並諭知得易科罰金之折
    算標準在案，然其既與前開不得易科罰金之違反臺灣地區與
    大陸地區人民關係條例案件合併定其應執行刑，揆諸上開釋
    字第 144號解釋文意旨，原得易科罰金之罪刑，亦不得再諭
    知得易科罰金，是聲明異議人認上開三罪合併定其應執行刑
    後，所餘之刑期有期徒刑二月應得准其易科罰金，亦非有據
    。從而，原審以檢察官通知抗告人按期執行尚未執行之刑期
    ，並不准其易科罰金，因認其執行之指揮未有違誤，抗告人
    對此檢察官之執行指揮聲明異議，難認有理由，而駁回抗告
    人之異議，洵無不妥。抗告人猶執陳詞提起抗告，指摘原裁
    定不當，其抗告殊無理由，應予駁回。
三、據上論結，應依刑事訴訟法第412條，裁定如主文。
中　　華　　民　　國　　94　　年　　11　　月　　24　　日
              刑事第十一庭  審判長法　官  黃  梅  月
                                  法　官  林  宜  民
                                  法　官  林  欽  章
上列正本證明與原本無異。
如不服本裁定，應於裁定送達後五日內向本院提出抗告狀。
                                  書記官  巫  彥  佳
中　　華　　民　　國　　94　　年　　11　　月　　24　　日
